* 6П45С — советский лучевой тетрод высокой мощности (~60 W).
*
* Koren pentode model. Аналог 6KG6/EL509. Популярна в hi-power audio
* и Tesla-coil моделях.
* tube_type: pentode
* Pins: P (plate), G2 (screen), G (grid 1), K (cathode).
.SUBCKT 6P45S P G2 G K
* Koren parameters: MU=7 EX=1.35 KG1=400 KG2=4500 KP=30 KVB=14
E1 7 0 VALUE={V(G2,K)/30*LN(1+EXP(30*(1/7+V(G,K)/V(G2,K))))}
G1 P K VALUE={(sgn(V(7))*pwr(abs(V(7)),1.35)+sgn(V(7))*pwr(abs(V(7)),1.35))/400 * ATAN(V(P,K)/14)}
G2 G2 K VALUE={(sgn(V(7))*pwr(abs(V(7)),1.35)+sgn(V(7))*pwr(abs(V(7)),1.35))/4500}
C1 G K 30p
C2 G P 1.7p
C3 P K 15p
RGI G K 1MEG
.ENDS 6P45S
